臺灣新北地方法院民事裁定
111年度勞執字第49號
聲  請  人  王文玲  
相  對  人  恩得利工業股份有限公司


法定代理人  王貴戊  
上列當事人間聲請裁定准予強制執行事件，本院裁定如下：
    主    文
新北市政府指派調解人於中華民國一一一年五月二十三日所處理
聲請人與相對人間有關勞資爭議調解紀錄中關於調解方案「雙方
同意調解方案，達成和解共識，本案調解成立。有關調解方案二
之金額即對造人給付申請人金額如下：資遣費新臺幣壹拾捌萬陸
仟陸佰元、三十天預告工資新臺幣參萬壹仟壹佰元、三十一點六
五天特別休假未休工資新臺幣參萬貳仟捌佰壹拾壹元，上述金額
合計新臺幣貳拾伍萬零伍佰壹拾壹元部分，對造人分七期逕匯入
申請人原薪資指定帳戶，期數及金額如附表，約定期日應給付數
額，對造人一期未給付即視為全部到期。」之調解成立部分，准
予強制執行。
聲請程序費用由相對人負擔。
    理    由
一、按勞資爭議經調解成立或仲裁者，依其內容當事人一方負私
     法上給付之義務，而不履行其義務時，他方當事人得向該
    管 法院聲請裁定強制執行並暫免繳裁判費；於聲請強制執
    行時 ，並暫免繳執行費，勞資爭議處理法第59條第1項前段
    定有  明文。
二、本件聲請意旨略以：緣聲請人與相對人於民國（下同）111 
     年5月23日經新北市政府勞資爭議指派調解人進行調解，雙
      方調解成立在案，相對人應給付聲請人資遣費新臺幣（下
    同）250,511元，惟相對人並未依約履行，爰依勞資爭議處
    理法第59條第1項前段規定准予強制執行等語。
三、經查，本件聲請人主張兩造前揭勞資爭議，前經新北市政府
    勞資爭議調解人調解成立，調解方案為「雙方同意調解方案
    ，達成和解共識，本案調解成立。有關調解方案二之金額即
    對造人給付申請人金額如下：資遣費186,600元、30天預告
    工資31,100元、31.65天特別休假未休工資32,811元，上述
    金額合計250,511元部分，對造人分七期逕匯入申請人原薪
    資指定帳戶，期數及金額如附表，約定期日應給付數額，對
    造人一期未給付即視為全部到期。」之調解成立，相對人並
    未履行等情，業據聲請人提出其與相對人間之新北市政府勞
    資爭議調解紀錄、聲請人存摺封面暨內頁為證據，堪信屬實
    。是聲請人聲請就相對人應給付聲請人資遣費及工資共250,
    511元之調解成立部分裁定准予強制執行，合於法律規定，
    應予准許。
四、依勞資爭議處理法第59條第1項，裁定如主文。
中    華    民    國    111    年    6    月    28    日
                  勞動法庭      法  官  徐玉玲
以上正本證明與原本無異。
如不服本裁定應於送達後10日內向本院提出抗告狀，並應繳納抗
告費新台幣1,000元整。
中    華    民    國    111    年    6    月    28    日
                                書記官  王思穎